臺灣雲林地方法院刑事判決　　　　　　　 96年度訴字第257號
公　訴　人　臺灣雲林地方法院檢察署檢察官
被　　　告　甲○○
　　　　　　　　　　國民
上列被告因違反毒品危害防制條例案件，經檢察官提起公訴（96
年度毒偵字第246 號），被告就被訴事實為有罪之陳述，經本院
合議庭認為適當後，裁定由受命法官獨任進行簡式審判程序，判
決如下：
    主  文
甲○○施用第一級毒品，累犯，處有期徒刑拾月，扣案之第一級
毒品海洛因肆包（淨重零點柒公克）沒收銷燬之，包裝第一級
毒品海洛因之外包裝袋肆袋均沒收之。
    事實及理由
一、犯罪事實：
    甲○○前因施用第一級毒品案件，經送觀察、勒戒後，認無
    繼續施用毒品之傾向，經臺灣雲林地方法院檢察署檢察官以
    93年度毒偵字第1239號案為不起訴處分確定，並於民國94年
    1 月5 日釋放出所；又因施用第一級毒品案件，經本院於95
    年2 月10日以95年度訴字第45號判處有期徒刑8 月確定，並
    於95年12月19日縮短刑期執行完畢。詎其仍不知悔改，仍施
    用毒品成習，自96年1 月29日某時起至96年2 月8 日8 時止
    ，在雲林縣莿桐鄉○○○○路旁，以將第一級毒品海洛因（
    下稱海洛因）摻水稀釋後置入針筒內注射之方式，接續施用
    海洛因多次，平均2 、3 天施用1 次。嗣於96年2 月8 日17
    時許，為警在雲林縣莿桐鄉○○村○○路120 號「莿桐藥局
    」前查獲，並扣得海洛因4 包（合計淨重0.37公克），經採
    尿送驗結果呈「嗎啡陽性」反應。
二、認定事實所憑證據及理由：
    (一)本件被告所犯毒品危害防制條例第10條第1 項施用第一級
      毒品罪，係死刑、無期徒刑、最輕本刑為3 年以上有期徒
      刑以外之罪，其於準備程序就前揭被訴事實為有罪之陳述
      ，經受命法官告知簡式審判程序之旨，並聽取其與公訴人
      之意見後，本院合議庭裁定由受命法官獨任進行簡式審判
      程序，是本件之證據調查，依刑事訴訟法第273 條之2 規
      定，不受同法第159 條第1 項、第161 條之2 、第161 條
      之3 、第163 條之1 及第164 條至第170 條規定之限制，
      合先敘明。
    (二)證據名稱及證據資料：
      1.雲林縣警察局斗六分局查獲煙毒、麻管嫌犯尿液送檢真
        實姓名登記簿、濫用藥物尿液檢驗檢體監管紀錄表及臺
        灣檢驗科技股份有限公司濫用藥物尿液檢驗報告各1 份
        。證明：被告於96年2 月8 日採尿送驗，呈現嗎啡陽性
        反應。
      2.扣案之海洛因4 包（合計淨重0.37公克）及法務部調查
        局96年3 月7 日調科壹字第09623018510 號鑑定通知書
        1 份。證明：被告持有並施用海洛因之犯行。
      3.刑案資料查註紀錄表、全國施用毒品案件紀錄表各1 份
        。證明：被告於觀察、勒戒執行完畢後5 年內，再犯施
        用第一級毒品罪。
      4.被告於本院審理時之自白。
      被告之自白與相關證據均相符合，本件事證明確，被告之
      犯行應堪認定。
三、論罪科刑之理由：
    (一)被告所為，係犯毒品危害防制條例第10條第1 項之施用第
      一級毒品罪。被告持有海洛因之低度行為，為施用毒品之
      高度行為所吸收，不另論罪。
    (二)刑法第56條連續犯之規定，於94年1 月7 日經立法院刪除
      ，修正後刑法於95年7 月1 日施行，依刪除連續犯規定之
      立法說明略謂：連續犯之規定廢除後，對於部分習慣犯，
      如竊盜、吸毒等犯罪，在實務之運用上，可以補充解釋之
      方式，發展接續犯之概念，對於合乎接續犯或包括的一罪
      之情形，認為構成單一之犯罪，以限縮數罪併罰之範圍，
      用以解決數罪併罰造成刑罰過重之不合理現象。又接續犯
      乃行為人主觀上出於一犯罪決意，在時間、空間密接之情
      況下，出於數個行為（按：此乃自然行為，有以舉動稱之
      ）而持續侵害同一法益之犯罪，其特徵在於每個行為原即
      足獨立成罪（反面而言，即其所實現之構成要件並非預定
      須實施數次行為始足成罪），然由於自數行為完成後逆溯
      觀察之結果，各該行為於時空密接之情況下，顯然於評價
      上喪失其獨立性，遂將各該行為全體包括地斷為一罪，此
      與集合犯之概念，尚有不同（按：集合犯乃立法者於架構
      構成要件行為時，原即將多數同種行為之反覆實施預定於
      內，從而，實施1 次固仍足以成罪，縱使於同一意思下多
      次反覆實施，亦僅包括地成立一罪，如收集犯、散布犯、
      常業犯）。依上開立法說明，對於習慣犯者，立法者鼓勵
      以接續犯之概念認定被告之罪數，以避免數罪併罰之過苛
      。本案被告於短短1 個多月內，在雲林縣莿桐鄉○○○○
      路旁多次施用海洛因，平均2 、3 天施用1 次，施用次數
      頻繁，本院因此認定，被告於行為時，已施用海洛因成癮
      ，具有施用海洛因之習慣，屬習慣犯，其各次施用海洛因
      之時間、地點密接，乃出於施用海洛因之單一決意，接續
      為之，各為接續犯，自應論以一罪。檢察官認被告施用海
      洛因犯行係集合犯，容有誤會，應予更正。
    (三)又被告因施用第一級毒品案件，經本院於95年2 月10日以
      95年度訴字第45號判處有期徒刑8 月確定，並於95年12月
      19日縮短刑期執行完畢，有臺灣高等法院被告前案紀錄表
      1 份在卷可稽。被告於有期徒刑執行完畢後5 年內，故意
      犯本件有期徒刑以上之罪，為累犯，應依刑法第47條第1
      項加重其刑。
    (四)本院審酌被告僅國中畢業，智識淺薄，從事鐵工，開設工
      廠，月入約十餘萬元，有正當工作，且收入頗豐；前經觀
      察、勒戒，且經法院判處有期徒刑，入監執行後，仍再犯
      本案，顯然依賴毒品甚深，其犯罪動機係因右上背部扭傷
      ，為止痛而施用毒品，有診斷證明書1 紙在卷可稽，及其
      施用方法、手段、施用次數，犯後坦承犯行、具有悔意，
      態度尚稱良好等一切情狀，量處如主文所示之刑。
    (五)扣案之海洛因4 包（合計淨重0.37公克），應依毒品危害
      防制條例第18條第1 項前段規定諭知沒收銷燬之；外包裝
      4 袋係用於包裹毒品，防其裸露、逸出、潮濕，便於持有
      藉以施用，均為被告所有，供其施用海洛因所用之物，業
      據被告供述明確，併依刑法第38條第1 項第2 款諭知沒收
      。
四、適用之法律：
    依刑事訴訟法第273 之1 第1 項、第299 條第1 項前段，毒
    品危害防制條例第10條第1 項、第18條第1 項前段，刑法第
    11條前段、第47條第1 項、第38條第1 項第2 款，判決如主
    文。
中　　華　　民　　國　　96　　年　　5 　　月　　11　　日
                  刑事第五庭    法  官　楊　欣　怡
以上正本證明與原本無異。
如不服本判決，應於判決送達後10日內，向本院提出上訴狀。
                                書記官　洪　秀　虹
中　　華　　民　　國　　96　　年　　5 　　月　　11　　日
附錄法條：
毒品危害防制條例第10條
施用第一級毒品者，處六月以上五年以下有期徒刑。
施用第二級毒品者，處三年以下有期徒刑。
